【裁判字號】    97,交抗,470
【裁判日期】    970430
【裁判案由】    違反道路交通管理處罰條例
【裁判全文】
臺灣高等法院交通事件裁定             97年度交抗字第470號
抗  告  人
即受處分人  甲○○
上列抗告人即受處分人因違反道路交通管理處罰條例案件，不服
臺灣臺北地方法院，中華民國97年3月28日所為裁定（97年度交
聲字第362號），提起抗告，本院裁定如下：
    主  文
抗告駁回。
    理  由
一、原裁定意旨略以：
（一）抗告人即受處分人所有之車牌號碼ANP-227號重型機車，
      於96年5月29日15時15分，不按遵行方向，沿路側逆向行
      駛於基隆路與信義路口處之違規事實，經臺北市政府警察
      局交通警察大隊員警以拍照採證方式逕行掣單舉發，是抗
      告人所有上開重型機車確有不按遵行之方向行駛之交通違
      規事實無訛。
（二）查本件舉發通知單含採證照片經掛號郵寄抗告人位於臺北
      市○○區○○街17巷13之1號2樓之住處，因招領逾期無人
      簽收已遭退回，舉發單位乃於96年6月26日以第611591號
      雙掛號郵件檢附送達證書再交寄郵局辦理寄存送達程序，
      於96年6月29日完成寄存送達，本件舉發通知單既確已完
      成寄存送達，自已生合法送達之效力，不因受處分人實際
      有無領取而受影響，是抗告人辯稱未合法收受舉發通知單
      云云，委無足採。
（三）抗告人並未於應到案期限內即96年7月9日前，繳納罰鍰或
      到案聽候裁決，而係逕行裁決處罰，直至收受原處分機關
      之裁決書後，始於97年1月14日提出異議，顯已逾越應到
      案期限60日以上，是原處分機關依違反道路交通管理事件
      統一裁罰基準表規定據以裁處最高額罰鍰新台幣（下同）
      1,800，於法自屬有據。
（四）按受處分人因汽車駕駛人有違反道路交通管理處罰條例第
      45條第1款之行為者，尚須依同條例第63條第1項第1款之
      規定並予記違規點數1點，原處分機關漏未於裁決書之處
      罰主文欄上記載記違規點數1點，即難認為允恰，本件抗
      告人之異議雖無理由，惟原處分既有不當，自應由原審將
      原處分撤銷，並依據道路交通管理處罰條例第45條第1款
      、第63條第1項第1款之規定裁處等語。
二、抗告意旨略以：抗告人之機車駕照及機車行照，所登記之地
    址均為臺北市○○區○○路19號，為何將罰單寄到臺北市○
    ○區○○街117巷13-1號2樓呢？可見通知不到是裁決機關搞
    錯地址，非本人之錯云云。
三、經查：
（一）按處理違反道路交通管理事件，有關文書送達之程序，依
      行政程序法之規定；送達，有不能向應受送達人之住居所
      、事務所、營業所或就業處所為之者，或有於應送達處所
      不獲會晤應受送達人時，不能將文書付與有辨別事理能力
      之同居人、受僱人或應送達處所之接收郵件人員之情形者
      ，得將文書寄存送達地之地方自治或警察機關，並作送達
      通知書2份，1份黏貼於應受送達人住居所、事務所、營業
      所或其就業處所門首，另1份交由鄰居轉交或置於該送達
      處所信箱或其他適當位置，以為送達；而由郵政機關為送
      達者，得將文書寄存於送達地之郵政機關；寄存機關自收
      受寄存文書之日起，應保存3個月，此於違反道路交通管
      理事件統一裁罰基準及處理細則第5條、行政程序法第74
      條分別定有明文。
（二）查抗告人於戶政機關所登記之居住地址為臺北市○○區○
      ○里○○鄰○○街17巷13之1號2樓，有個人基本資料查詢結
      果附卷可稽，而抗告人所提出之交通裁決異議狀與本件抗
      告狀之住居所欄，均填載臺北市○○區○○街17巷13-1號
      2F，並參酌原審送達抗告人交通事件裁定正本1件之送達
      證書，應受送達人姓名地址欄亦載臺北市○○區○○街17
      巷13之1號2樓，並經抗告人本人蓋章受領，有原審送達證
      書回證可稽，足證抗告人確係居住在臺北市○○區○○街
      17巷13之1號2樓無訛。次查，原舉發單位將本件舉發通知
      單含採證照片經掛號寄抗告人之住居所即上開地址，因招
      領逾期無人簽收已遭退回，則原舉發單位再次寄送抗告人
      上開地址時，改採雙掛號郵件檢附送達證書再交寄郵局辦
      理寄存送達程序，於96年6月29日完成寄存送達，惟應受
      送達人仍係逾3個月未招領，依首揭說明，本件舉發通知
      單於96年6月29日完成寄存送達，自生合法送達之效力，
      不因抗告人未為領取而受影響，抗告人辯稱原舉發單位寄
      送錯誤地址云云顯不可採。原審因原處分有不當，撤銷原
      處分，改依道路交通管理處罰條例第45條第1款、第63條
      第1項第1款之規定裁處抗告人罰鍰1,800元，並記違規點
      數1點；核其認事用法，均無違誤。抗告意旨猶執陳詞，
      指摘原裁定不當，為無理由，其抗告應予駁回。
四、據上論結，應依道路交通案件處理辦法第26條，刑事訴訟法
    第412條，裁定如主文。
中    華    民    國    97    年    4    月    30     日
                  刑事第二十庭審判長法  官  楊貴雄
                                    法  官  林立華
                                    法  官  林銓正
以上正本證明與原本無異。
不得再抗告。
                                    書記官  陳玲憶
中    華    民    國    97    年    5     月    2     日


司法院資訊處製作；財團法人民間司法改革基金會備份。
